it: Materiale del cinturino delle zill: Cotone; Elastico; Pelle; Nylon; Gomma; Silicone; Pelle sintetica; Velcro (a strappo); Altro
hu: Zill (ujjcintányér) pántjának anyaga: Pamut; Elasztikus; Bőr; Nejlon; Gumi; Szilikon; Műbőr; Tépőzár; Egyéb
en: Zill strap material: Cotton; Elastic; Leather; Nylon; Rubber; Silicone; Synthetic leather; Velcro (hook-and-loop); Other
el: Υλικό ιμάντα zill: Βαμβάκι; Ελαστικό; Δέρμα; Νάιλον; Καουτσούκ; Σιλικόνη; Συνθετικό δέρμα; Velcro (σκρατς); Άλλο
lt-LT: Sagatų dirželių medžiaga: Medvilnė; Elastanas; Oda; Nailonas; Guma; Silikonas; Sintetinė oda; „Velcro“ (kibi juosta); Kita
sl-SI: Material paščka prstnih činel: Bombaž; Elastika; Usnje; Najlon; Guma; Silikon; Umetno usnje; Ježek (Velcro); Drugo
ru: Материал ремня зиллов: Хлопок; Эластичный материал; Кожа; Нейлон; Резина; Силикон; Искусственная кожа; Липучка (крючок-петля); Другой
pt-BR: Material da alça do zill: Algodão; Elástico; Couro; Nylon; Borracha; Silicone; Couro sintético; Velcro (fita autoaderente); Outros
nl: Materiaal zillband: Katoen; Elastiek; Leer; Nylon; Rubber; Siliconen; Synthetisch leer; Klittenband (haak-en-lus); Overig
ko: 질 스트랩 소재: 면; 밴드; 가죽; 나일론; 고무; 실리콘; 합성 가죽; 벨크로(찍찍이); 기타
zh-TW: 手指響鈸綁帶材質: 棉; 彈性材質; 皮革; 尼龍; 橡膠; 矽膠; 合成皮; 魔鬼氈 (鉤環); 其他
bg-BG: Материал на каишката за зил: Памук; Ластик; Кожа; Найлон; Гума; Силикон; Изкуствена кожа; Велкро (кука и примка); Други
pl: Materiał pasków talerzyków zilli: Bawełna; Guma elastyczna; Skóra; Nylon; Guma; Silikon; Skóra syntetyczna; Rzep; Inne
th: วัสดุสายรัด Zill : ฝ้าย; ยางยืด; หนัง; ไนลอน; ยาง; ซิลิโคน; หนังสังเคราะห์; เวลโคร (แถบหนามเตย); อื่นๆ
hr-HR: Materijal remena zillova: Pamuk; Elastika; Koža; Najlon; Guma; Silikon; Sintetička koža; Čičak; Ostalo
da: Stropmateriale til zills: Bomuld; Elastik; Læder; Nylon; Gummi; Silikone; Kunstlæder; Velcro (burrebånd); Andet
fr: Matériau de la sangle Zill: Coton; Élastique; Cuir; Nylon; Caoutchouc; Silicone; Cuir synthétique; Velcro (bande auto-agrippante); Autre
cs: Materiál pásku prstových činel: Bavlna; Elastický materiál; Kůže; Nylon; Guma; Silikon; Syntetická kůže; Suchý zip; Jiné
ja: ジルストラップ素材: コットン; 伸縮素材; レザー; ナイロン; ゴム; シリコン; 合成皮革; ベルクロ (面ファスナー); その他
ro-RO: Material al curelei pentru zill: Bumbac; Elastic; Piele; Nailon; Cauciuc; Silicon; Piele sintetică; Velcro (scai); Altele
zh-CN: 指钹绑带材质: 棉质; 弹性材料; 皮革; 尼龙; 橡胶; 硅胶; 合成皮; 魔术贴（钩面和毛面）; 其他
sv: Material för zill-rem: Bomull; Elastisk; Läder; Nylon; Gummi; Silikon; Syntetiskt läder; Kardborre (kardborreband); Övrigt
fi: Sormisymbaalin hihnan materiaali: Puuvilla; Joustava; Nahka; Nailon; Kumi; Silikoni; Synteettinen nahka; Tarranauha (Velcro); Muu
sk-SK: Materiál pásikov na prstové činely: Bavlna; Elastický materiál; Koža; Nylon; Guma; Silikón; Syntetická koža; Suchý zips (háčik a slučka); Iné
de: Riemenmaterial der Zimbel: Baumwolle; Elastisch; Leder; Nylon; Gummi; Silikon; Kunstleder; Klettverschluss; Sonstige
tr: Zil kayış malzemesi: Pamuk; Elastik; Deri; Naylon; Kauçuk; Silikon; Sentetik deri; Cırt cırt (kanca ve halka); Diğer
pt-PT: Material da alça do zill: Algodão; Elástico; Couro; Nylon; Borracha; Silicone; Couro sintético; Velcro (gancho e laço); Outro
es: Material de la correa de los crótalos: Algodón; Elástico; Cuero; Nailon; Caucho; Silicona; Cuero sintético; Velcro (gancho y bucle); Otro
nb: Stroppmateriale for zill: Bomull; Elastisk; Lær; Nylon; Gummi; Silikon; Syntetisk lær; Borrelås (krok og løkke); Annet
vi: Chất liệu dây đeo Zill: Cotton; Thun co giãn; Da; Nylon; Cao su; Silicone; Da tổng hợp; Velcro (băng gai dính); Khác